【裁判字號】    98,訴,115
【裁判日期】    980414
【裁判案由】    違反毒品危害防制條例
【裁判全文】
臺灣花蓮地方法院刑事判決               98年度訴字第115號
公  訴  人  臺灣花蓮地方法院檢察署檢察官
被      告  甲○○
                    （現於臺灣花蓮監獄另案執行中）
上列被告因違反毒品危害防制條例案件，經檢察官提起公訴（97
年度毒偵字第631號、第740號、98年度毒偵字第11號、97年度核
交字第1116號、第1361號、98年度核交字第38號），被告於準備
程序中為有罪之陳述，經本院合議庭裁定改以簡式審判程序，並
判決如下：
    主  文
甲○○施用第一級毒品，共貳罪，均累犯，各處有期徒刑玖月，
扣案之海洛因壹包（淨重零點零壹公克；空包裝重零點貳肆公克
）沒收銷燬之；注射針筒壹支、塑膠吸管壹支，均沒收。又施用
第二級毒品，共貳罪，均累犯，各處有期徒刑陸月。應執行有期
徒刑貳年，扣案之海洛因壹包（淨重零點零壹公克；空包裝重零
點貳肆公克）沒收銷燬之；注射針筒壹支、塑膠吸管壹支，均沒
收。
    事  實
一、甲○○前於民國88年間因施用毒品案件，經本院裁定送觀察
    、勒戒後，認無繼續施用毒品傾向，由臺灣花蓮地方法院檢
    察署檢察官不起訴處分確定，復於89年間因施用毒品案件，
    再經本院裁定送觀察、勒戒後，認有繼續施用毒品之傾向，
    除經本院裁定送強制戒治外，復經臺灣花蓮地方法院檢察署
    檢察官提起公訴，由本院判處有期徒刑5月確定，又於90 年
    間因施用毒品案件，經本院判處有期徒刑5 月確定（強制戒
    治部分，期間自91年3月2日起至92年1月21 日停止戒治付保
    護管束為止，嗣於92年3月1日保護管束期滿執行完畢），再
    於91年間因施用毒品案件，經本院判處有期徒刑8 月確定，
    另於94年間因違反毒品危害防制條例、詐欺等案件，經本院
    分別判處有期徒刑5月、3月確定，並定應執行有期徒刑7 月
    ，又於96年間因施用毒品案件，經本院判處應執行有期徒刑
    10月確定，甫於97年1月23 日因縮刑期滿執行完畢。詎其仍
    未戒除毒癮，明知海洛因、安非他命分別係毒品危害防制條
    例所稱之第一、二級毒品，不得非法持有及施用，竟分別基
    於施用第一、二級毒品之犯意，於97年7月4日某時許，在其
    位於花蓮縣花蓮市○○路43號之1 住處內，非法施用毒品海
    洛因、毒品安非他命各1次，嗣於97年7月5 日為警在花蓮縣
    花蓮市○○路、新港街臨檢時查獲，並經其同意採集其尿液
    送驗，結果呈鴉片類及安非他命類陽性反應，而查悉上情。
二、甲○○復分別基於施用第一、二級毒品之犯意，於97年11月
    22日某時許，在其上開住處內，非法施用毒品海洛因、毒品
    安非他命各1次，嗣於97年11月23日22時10 許，為警至魏明
    信位於花蓮縣花蓮市○○街35號2 樓住處搜索時，當場在甲
    ○○身上查獲其所有之第一級毒品海洛因1 包（淨重0.01公
    克、空包裝重0.24公克）及其所供（但非專供）施用第一級
    毒品海洛因所用之注射針筒1支、塑膠吸管1支等物，並採集
    其尿液送驗結果呈鴉片類及安非他命類陽性反應，而查悉上
    情。
三、案經花蓮縣警察局花蓮分局報告臺灣花蓮地方法院檢察署檢
    察官偵查起訴。
    理  由
一、上揭事實，業據被告甲○○於檢察官偵訊及本院調查、審理
    時坦承不諱，且被告於上開時、地為警查獲所採尿液送請慈
    濟大學檢驗結果，分別呈可待因、嗎啡（海洛因屬嗎啡類毒
    品）及甲基安非他命、安非他命陽性反應，此有慈濟大學濫
    用藥物檢驗中心檢驗總表、偵辦毒品案件涉嫌人尿液檢體採
    集送驗紀錄表各2 紙在卷可證，並有被告所有供（但非專供
    ）施用第一級毒品海洛因所用之注射針筒1支、塑膠吸管1支
    等扣案可證。又在被告身上查獲之白粉1 包（淨重0.01公克
    、空包裝重0.24公克），經法務部調查局鑑定結果，確含有
    海洛因成分乙節，亦有法務部調查局濫用藥物實驗室97年12
    月17 日調科壹字第09723045010號鑑定書在卷可憑，是被告
    前開施用第一級毒品海洛因、第二級毒品安非他命之犯行，
    事證明確，均堪以認定。
二、查被告前於88年間因施用毒品案件，經本院裁定送觀察、勒
    戒後，認無繼續施用毒品傾向，由臺灣花蓮地方法院檢察署
    檢察官不起訴處分確定，復於89年間因施用毒品案件，再經
    本院裁定送觀察、勒戒後，認有繼續施用毒品之傾向，由本
    院裁定送強制戒治，強制戒治期間自91年3月2日起至92年 1
    月21日停止戒治付保護管束為止，嗣於92年3月1日保護管束
    期滿執行完畢等情，有臺灣高等法院被告前案紀錄表在卷足
    憑，被告雖經觀察、勒戒及強制戒治後，5 年後再犯本件施
    用毒品罪，但其於5 年內已有再犯施用毒品案件經依法追訴
    處罰之前案紀錄，自無再經觀察、勒戒及強制戒治之必要，
    自應由檢察官逕行起訴，從而，被告前開施用第一、二級毒
    品之罪證明確，均應依法論科。
三、按海洛因、安非他命分別係毒品危害防制條例第2條第2項第
    1款、第2款所稱之第一、二級毒品。核被告所為，分別係犯
    毒品危害防制條例第10條第1 項之施用第一級毒品罪及同條
    例第10條第2 項之施用第二級毒品罪，被告施用前後持有第
    一、二級毒品之低度行為，分別為其施用第一、二級毒品之
    高度行為所吸收，均不另論處。又被告所犯上開施用第一、
    二級毒品各2 罪之犯意各別，犯罪構成要件事實互異，應予
    分論併罰。被告有前開所述之科刑及執行紀錄，有臺灣高等
    法院被告前案紀錄表在卷可稽，其受有期徒刑執行完畢後，
    5年以內故意再犯本件有期徒刑以上之4罪，均為累犯，各應
    依刑法第47條第1 項之規定加重其刑。爰審酌被告素行不佳
    ，前有多次施用毒品之前科，並經觀察、勒戒及強制戒治之
    戒毒療程，猶未能戒除毒品之誘惑，同時沾染施用2 種毒品
    之惡習，戕害身心健康，惟其犯後坦承犯行，態度良好，復
    參諸其生活狀況、施用毒品之手段、動機等一切情狀，各量
    處如主文所示之刑，並定其應執行之刑，以示儆懲。
四、至扣案之海洛因1 包（淨重0.01公克；空包裝重0.24公克）
    ，應依毒品危害防制條例第18條第1 項前段之規定，不問屬
    於犯人與否，均沒收銷燬之。另扣案之注射針筒1 支、塑膠
    吸管1 支，均係被告所有並供（但非專供）施用毒品之器具
    ，業經被告陳明在卷，自應依刑法第38條第1項第2款之規定
    ，併予宣告沒收之。
據上論斷，應依刑事訴訟法第299條第1項前段、第273條之1第 1
項，毒品危害防制條例第10條第1項、第2項、第18條第1 項前段
，刑法第11條前段、第47條第1項、第51條第5款、第38條第1 項
第2款，判決如主文。
本案經檢察官張立中到庭執行職務。
中    華    民    國    98    年    4     月    14    日
                  刑事第三庭    法  官  許乃文
以上正本證明與原本無異。
如不服本判決應於收受送達後10日內向本院提出上訴書狀，並應
敘述具體理由。其未敘述上訴理由者，應於上訴期間屆滿後20日
內向本院補提理由書 (均須按他造當事人之人數附繕本)「 切勿
逕送上級法院」。
中    華    民    國    98    年    4     月    14    日
                                書記官
附錄本判決論罪之法律條文：
毒品危害防制條例第10條：
施用第一級毒品者，處 6 月以上 5 年以下有期徒刑。
施用第二級毒品者，處 3 年以下有期徒刑。


司法院資訊處製作；財團法人民間司法改革基金會備份。
